【裁判字號】    88,易,3678
【裁判日期】    890405
【裁判案由】    賭博
【裁判全文】
台灣台中地方法院刑事判決                        八十八年度易字第三六七八號
    公  訴  人  臺灣臺中地方法院檢察署檢察官
    被      告  子○○
    選任辯護人  洪松林
右列被告因賭博案件，經檢察官提起公訴（八十八年度偵字第一八八七六號）及同署
檢察官移送併辦（八十八年度偵字第二一九七五號），本院判決如左：
    主  文
子○○共同以賭博為常業，處有期徒刑捌月。扣案之賭博性電動機具「賓果馬戲團（
捌人座）」、「賓果王（捌人座）」、「賓果（捌人座）」各壹台（含機具內之ＩＣ
板共貳拾柒面）、打卡單捌張、電腦帳單肆張，「五路財神（ＰＫ）」伍台、「七Ｐ
Ｋ」肆拾柒台、「水果盤」參台、「皇冠列車」參台、「超級星星」肆台、「賓果行
星（捌人座）」貳台、「賽馬（拾人座）」壹台、「賓果馬戲團（捌人座）」壹台、
「賓果王（陸人座）」壹台、「滿貫大亨」參台（含機具內之ＩＣ板共壹佰壹拾柒面
）、積分卡參拾伍張、新台幣捌仟肆佰元均沒收。
    事  實
一、子○○基於以賭博為常業之犯意，自民國（下同）八十八年七月十日起在台中市
    ○○路○段一五八號一樓經營「聲豪電子遊藝場」，在該公眾得出入之場所內，
    擺設「賓果八人座」、「賓果王八人座」、「賓果馬戲團八人座」各一台等各式
    賭博性電動機具，與不特定之人賭博財物為常業，資以維生，並分別以每月新台
    幣（下同）一萬八千元之薪資，自八十八年七月間之某日起僱用壬○○、寅○○
    、自八十八年七月初起僱用卯○○、自八十八年八月一日起僱用乙○○（壬○○
    、寅○○、卯○○、乙○○部份均已另行審結），使壬○○、寅○○、卯○○、
    乙○○等四人基於與子○○共同常業賭博之犯意聯絡，在該「聲豪電子遊藝場」
    內擔任開、洗分及倒茶水等工作，而在上址分擔該「聲豪電子遊藝場」之經營工
    作。賭博方法為賭客將現金交付開分員，「賓果馬戲團八人座」及「賓果王八人
    座」均以一比五之倍數開分、「賓果八人座」則係以一比十之倍數開分，由賭客
    在電動機具上押注分數賭博並累積分數，再以累積之分數及持該遊藝場之會員卡
    向子○○或壬○○依同比例換取現金，如未押中則失分，賭資由子○○取得。嗣
    於八十八年八月十二日晚間八時三十分許，適有賭客丙○○、癸○○、己○○、
    辛○○、庚○○、丑○○、辰○○、丁○○、巳○○（賭客丙○○等九人部分亦
    均已另行審結）、高文耀及賴祐星（高文耀、賴祐星部分均經台灣台中地方法院
    檢察署檢察官另為職權不起訴處分）等人在該處以前揭賭博性電動機具賭博財物
    時，為台灣台中地方法院檢察署檢察官率警當場查獲，並扣得電動賭博機具三台
    （含機具內之ＩＣ板共二十七面）、電腦帳單四張及打卡單八張等物品。子○○
    於為警查獲後，仍不知警惕，復自八十八年八月底起，承前述同一以賭博為常業
    之犯意，繼續在上址經營「聲豪電子遊藝場」，在該公眾得出入之場所內，擺設
    「五路財神（ＰＫ）」五台、「七ＰＫ」四十七台、「水果盤」三台、「皇冠列
    車」三台、「超級星星」四台、「賓果行星（八人座）」二台、「賽馬（十人座
    ）」一台、「賓果馬戲團（八人座）」一台、「賓果王（六人座）」一台、「滿
    貫大亨」三台等各式賭博性電動機具，與不特定之人賭博財物為常業，並分別以
    每月一萬八千元之薪資，自八十八年八月底起僱用丑○○、自同年十月初起僱用
    李惠萍、自同年十月二十三日起僱用戊○○、自同年十月二十四日起僱用甲○○
    （丑○○、李惠萍、戊○○、甲○○均由台灣台中地方法院檢察署檢察官另行偵
    辦中），使丑○○、李惠萍、戊○○、甲○○等四人亦基於與子○○共同常業賭
    博之犯意聯絡，在該「聲豪電子遊藝場」內擔任招呼客人、開、洗分及倒茶水等
    工作，而在上址分擔該「聲豪電子遊藝場」之經營工作，賭博方法為由賭客將現
    金交付開分員，以一比五或一比十之倍數開分後，由賭客在電動機具上押注分數
    賭博並累積分數，再以累積之分數向丑○○、甲○○、戊○○等依同比例換取積
    分卡（即再玩卡）以供日後使用，如未押中則失分，賭資由子○○取得，嗣於八
    十八年十月二十七日十八時二十分許，適有賭客江桂英、林瑞陽、陳錦青、邱金
    泉、王尊安、邱威憲、吳岳祥、郭明裕、蔡承恩、許永昌、江文榜、賴秋炎、李
    運淳、蘇朝發、王正君、洪有來、曹嘉洲、林峻祥、乙○○、巫福基、江忠宗、
    蔡洽榮（賭客江桂英等二十二人部分亦均由台灣台中地方法院檢察署檢察官另行
    偵辦中）等人在該處以前揭賭博性電動機具賭博財物時，再為警當場查獲，並扣
    得上開電動賭博機具七十台（含機具內之ＩＣ板共一百十七面）、積分卡三十五
    張，另分別在甲○○、戊○○身上之皮包扣得賭客交渠等開分之賭資現金四千七
    百元、三千七百元（合計八千四百元）。
二、案經台中市警察局第一分局移送台灣台中地方法院檢察署檢察官偵查起訴及移送
    併辦。
    理  由
一、訊據被告子○○就其自八十八年七月十日起至同年八月十二日為警查獲時止，有
    在右揭處所擺設賭博性電動機具與不特定人賭博財物之事實坦承不諱，並坦承自
    同年八月底起復在上址經營「聲豪電子遊藝場」，擺設電動機具供不特定人把玩
    ，惟矢口否認有與不特定人續為賭博財物之犯行，並辯稱：第一次為警查獲後，
    係改以純娛樂之方式再在上址經營「聲豪電子遊藝場」，賭客若賭贏僅能換獎品
    ，積分卡係屬贈品，已無與不特定人賭博財物之情事云云。經查，被告自八十八
    年七月十日起至同年八月十二日為警查獲時止，所經營之「聲豪電子遊藝場」之
    經營方式係以擺設電動機具與不特定之人賭博財物，賭博方法為賭客將現金交付
    開分員分別以一比五或一比十之倍數開分後，由賭客在電動機具上押注分數賭博
    並累積分數，再以累積之分數依同比例向店員換取現金，如未押中則失分，賭資
    由被告取得等情，業據被告於偵查及本院審理中供述明確，核與證人即在該「聲
    豪電子遊藝場」內賭博財物為警當場查獲之高文耀及賴祐星於警訊中供述之情節
    相符，復有扣案之電動賭博機具三台（含機具內之ＩＣ板共二十七面）、電腦帳
    單四張及打卡單八張可資為證，被告就其自八十八年七月十日起至同年八月十二
    日為警查獲時止，在上開處所以賭博電動機具與不特定人賭博財物之自白信與事
    實相符，應堪採信；又被告於八十八年八月十二日為警查獲後，復自同年八月底
    起在上開處所續為經營「聲豪電子遊藝場」，經營之方式除亦由賭客以現金交付
    開分員，以一比五或一比十之倍數開分後，由賭客在電動機具上押注分，如未押
    中則失分，賭資由子○○取得外，如押中則累積分數，再以累積之分數向店內工
    作人員丑○○、甲○○、戊○○等依同比例換取積分卡（即再玩卡），日後賭客
    持該積分卡（再玩卡）即可在該「聲豪電子遊藝場」中把玩電動機具，業據同案
    被告甲○○、戊○○於警訊及本院審理中供述甚詳，核與當場為警查獲之賭客陳
    錦青、賴秋炎警訊中之供述相符，並有扣案之積分卡（再玩券）三十五張可按，
    該「聲豪電子遊藝場」之積分卡（即再玩券）係賭客把玩電動機具押中分數後，
    以累積之分數兌換，委堪認定，被告辯稱積分卡係贈送客人用顯不足採，再賭客
    以累積之分數兌換積分卡後，日後既得僅憑積分卡即可至被告所經營之「聲豪電
    子遊藝場」中把玩電動機具，則該積分卡顯具相當之經濟價值，要非刑法第二百
    六十六條所定供人暫時娛樂之物，是故，賭客至被告所經營之「聲豪電子遊藝場
    」把玩電動機具之結果，縱不得兌換現金而僅得兌換積分卡，被告仍無從卸其賭
    博之罪責，此外，復有扣案之電動賭博機具七十台（含機具內之ＩＣ板共一百十
    七面），及分別在甲○○、戊○○身上皮包所扣得之賭資現金四千七百元、三千
    七百元（合計八千四百元）可資為證。本件事證明確，被告右揭犯行洵堪認定。
二、按刑法上所謂之常業犯，係指反覆以同類之行為為目的之社會活動之職業性犯罪
    而言，亦即恃犯罪以維生。查被告子○○在台中市○○路○段一五八號一樓所經
    營之「聲豪電子遊藝場」公眾得出入之場所，設置賭博性電動機具，供賭客與賭
    博性電動機具對賭財物，而其上開場所設置之賭博性電動機具均屬大型，且數量
    甚多，又先後僱用同案被告壬○○、寅○○、卯○○、乙○○、丑○○、甲○○
    、李惠萍、戊○○分別擔任開分、洗分、倒茶水、現場招呼客人及兌換現金、積
    分卡（即再玩券）等工作，經營頗具規模，其顯以賭博為常業，並賴以維生無訛
    ，核被告子○○所為係犯刑法第二百六十七條之常業賭博罪。被告與同案被告壬○○、寅○○、卯○○、乙○○、丑○○、甲○○、李惠萍、戊○○間，均有常
    業賭博之犯意聯絡及行為分擔，均為共同正犯。又公訴人雖僅就被告自八十八年
    七月十日起至同年八月十二日為警查獲時止之常業賭博犯行部分提起公訴，惟被
    告於第一次為警查獲後，相距僅二、三周即復在同一處所、以相似之方法經營電
    子遊藝場，顯係基於同一以賭博為常業之犯意而為之，自為起訴效力所及，既經
    移送併辦，本院自應併予審究。爰審酌被告所經營之「聲豪電子遊藝場」頗具規
    模，且其於第一次為警查獲後，非但未能知所檢點，反變本加利，以較前為大之
    規模在同址續為經營，行徑囂張，目無法紀，且助長賭客僥倖之心理，影響社會
    善良風氣非輕，犯行堪稱嚴重，及其智識程度、品行、犯罪所生危害、犯罪後之
    態度等一切情狀，量處如主文所示之刑。
三、扣案之賭博性電動機具「賓果八人座」、「賓果王八人座」、「賓果馬戲團八人
    座」各一台及機具內之ＩＣ板合計二十七面、「五路財神（ＰＫ）」五台、「七
    ＰＫ」四十七台、「水果盤」三台、「皇冠列車」三台、「超級星星」四台、「
    賓果行星（八人座）」二台、「賽馬（十人座）」一台、「賓果馬戲團（八人座
    ）」一台、「賓果王（六人座）」一台、「滿貫大亨」三台及機具內之ＩＣ板合
    計一百十七面，均係當場賭博之器具，應依刑法第二百六十六條第二項之規定宣
    告沒收之；另扣案之電腦帳單四張、打卡單八張及積分卡三十五張，為被告子○○所有，且係供被告子○○與同案被告壬○○、寅○○、卯○○、乙○○、丑○○、甲○○、李惠萍、戊○○共犯常業賭博罪所用之物，業據被告子○○、同案
    被告甲○○、戊○○供承在卷，併依刑法第三十八條第一項第二款宣告沒收之。
    至分別在同案被告甲○○、戊○○身上皮包所扣得之現金四千七百元、三千七百
    元（合計八千四百元），雖非在賭檯或兌換籌碼處之財物，惟上開現金均係賭客
    交付甲○○、戊○○開分用之賭資，為被告與同案被告甲○○、戊○○、丑○○
    、李惠萍因共同犯罪所得之物，應依刑法第三十八條第一項第三款宣告沒收。至
    另扣案之現金六千元係在「聲豪電子遊藝場」後方防火巷之冰箱內所查獲，並非
    在賭檯或兌換籌碼處之財物，被告復否認為其所有，供犯罪所用或供犯罪預備之
    物或因犯罪所得之物，爰不為沒收之諭知，附此敘明。
據上論斷，應依刑事訴訟法第二百九十九條第一項前段，刑法第二十八條、第二百六
十七條、第二百六十六條第二項、第三十八條第一項第二款、第三款，罰金罰鍰提高
標準條例第一條前段，判決如主文。
中        華        民        國    八十九    年    四    月    五      日
                                臺灣臺中地方法院刑事第二庭
                                    法  官  呂麗玉
右正本證明與原本無異。
如不服本判決，應於判決送達後十日內向本院提出上訴狀，上訴於臺灣高等法院臺中
分院( 須附繕本 )。
                                    書記官
中        華        民        國    八十九    年    四    月    七      日
附錄：
刑法第二百六十七條
以賭博為常業者，處二年以下有期徒刑，得併科一千元以下罰金。
刑法第二百六十六條
在公共場所或公眾得出入之場所賭博財物者，處一千元以下罰金。但以供人暫時娛樂
之物為賭者，不在此限。
當場賭博之器具與在賭檯或兌換籌碼處之財物，不問屬於犯人與否，沒收之。


司法院資訊處製作；財團法人民間司法改革基金會備份。
